臺灣新北地方法院刑事裁定
111年度聲字第813號
聲  請  人  
即  被  告  李哲瑋


上列聲請人即被告因妨害秘密等案件（本院110年度易字第604號
），聲請發還扣押物，本院裁定如下：
    主  文
扣案如附表編號4至9所示之物准予發還李哲瑋。
其餘聲請駁回。
    理  由
一、聲請意旨略以：聲請人即被告李哲瑋前因110年度易字第604
    號妨害秘密案件，經扣押聲請人所有之iPhone 11 Pro Max
    黑色行動電話、馬賽娛樂相關合約、員工預支資料、借據、
    本票，現因該案已判決確定，且上開物品並未經諭知沒收，
    爰依刑事訴訟法第317條規定聲請發還等語。
二、按可為證據或得沒收之物，得扣押之；又扣押物若無留存之
    必要者，不待案件終結，應以法院之裁定或檢察官命令發還
    之；其係贓物而無第三人主張權利者，應發還被害人。扣押
    物，因所有人、持有人或保管人之請求，得命其負保管之責
    ，暫行發還；扣押物未經諭知沒收者，應即發還，但上訴期
    間內或上訴中遇有必要情形，得繼續扣押之。刑事訴訟法第
    133條第1項、第142條、第317條分別定有明文。又所謂扣押
    物無留存之必要者，乃指非得沒收之物，且又無留作證據之
    必要者，始得依前述規定發還。倘扣押物尚有留存之必要者
    ，即得不予發還。復按扣押之物是否有繼續扣押之必要或應
    予發還，事實審法院自得本於職權，依審判之需要及訴訟進
    行之程度，審酌裁量。
三、經查：
　㈠聲請人因犯本院110年度易字第604號妨害秘密等案件（下稱
    本案），經新北市政府警察局蘆洲分局扣得如附表所示之物
    ，業經核閱本案卷證無訛。
　㈡如附表編號4至9所示之物，核與聲請人及同案被告所涉本案
    犯罪事實並無何關連，檢察官亦未援引為犯罪事實之證據，
    考量該等扣押物之發還對本案程序尚無妨礙，是聲請人聲請
    發還如附表編號4至9所示之物品部分，應予准許。
　㈢至扣案如附表編號1至3所示之物，雖未經檢察官列為本案犯
    罪事證，且未經本院諭知沒收，然該等物品與聲請人及同案
    被告所涉持不詳行動電話拍攝告訴人之裸照、強逼告訴人簽
    立本票與借據等妨害秘密及強制之犯罪事實，並非全然無關
    ，且本案雖已審結並於111年3月8日宣示判決在案，然嗣經
    檢察官就聲請人及同案被告李思憫、李睿剛部分合法提起上
    訴而尚未確定，有上訴書1份在卷可按，是於全案情節完全
    確定前，尚難逕認前揭扣案物係非得沒收之物，或無留作本
    案之證據之必要。揆諸上揭規定及說明，此部分扣案物於本
    案尚未確定前，為日後審理需要或保全將來執行之可能，仍
    有留存之必要，實不宜於現階段逕行發還，應俟本案經判決
    確定後，由執行檢察官依法處理為宜。經審酌上情後，本院
    認聲請人此部分所請，並無理由，應予駁回。
四、依刑事訴訟法第142條第1項前段、第220條，裁定如主文。 
中　　華　　民　　國　　111 　年　　4 　　月　　1 　　日
                  刑事第五庭    法　官  王筱維
上列正本證明與原本無異。
如不服本裁定，應於裁定送達後五日內敘明抗告理由，向本院提
出抗告狀。
                                書記官　李佳勳　　　　　　
中　　華　　民　　國　　111 　年　　4 　　月　　6 　　日
附表：
編號 扣案物名稱及數量 1 iPhone 11 Pro Max行動電話1支 2 空白本票1本 3 空白借據及讓渡書1份 4 林守仁借據2張 5 梁文耀收據2張 6 林子均收據2張 7 黃建豪收據1張 8 空白收據1本 9 馬賓娛樂切結書4份